# 关于网银

提问人：rzxy123 时间：2011-07-19 08:47:19
在这里向大家请教一个非专业问题 ：同学用我的身份证开通了网上银行，请问，这种情况下，对我个人来说有没有风险？谢谢！

回答人：chenyiwei
相关的法律风险和补救措施建议咨询律师。 个人基于常识理解：你实际上是在出借个人信用。如果该网银的实际使用人发生拖欠等不良信用记录，或者利用网银帐户从事非法活动的，很可能会对你也产生风险。